【裁判字號】    90,易,333
【裁判日期】    900629
【裁判案由】    違反著作權法等
【裁判全文】
臺灣雲林地方法院刑事判決                            九十年度易字第三三三號
    公  訴  人  臺灣雲林地方法院檢察署檢察官
    被      告  甲○○
    選任辯護人  李建忠
右列被告因違反著作權法等案件，經檢察官提起公訴（九十年度偵字第七五、七六號
），本院判決如左：
    主  文
甲○○以明知為侵害著作權之物，意圖散布而陳列之方法，侵害他人之著作權，處有
期徒刑肆月，如易科罰金，以佰元折算壹日。又偽造國民身分證，足以生損害於他
人，處有期徒刑參月，如易科罰金，以佰元折算壹日。應執行有期徒刑陸月，如易
科罰金，以佰元折算壹日。
扣案之盜版ＣＤ唱片一片及偽造之「王明志」國民身分證一張，沒收之。
    事  實
一、甲○○明知盜版ＣＤ唱片係侵害著作權之物，又明知蔡小虎所演唱「賭情博愛、
    有夢最美」專輯ＣＤ唱片，為豪記影視唱片有限公司（以下簡稱豪記公司）享有
    著作權之音樂著作，非經著作權人同意，不得販賣盜版ＣＤ唱片。甲○○竟意圖
    營利，以每片新台幣（下同）七十元之價格，向綽號「石頭」之不知名成年男子
    ，購買盜版之蔡小虎「賭情博愛、有夢最美」專輯ＣＤ唱片一片，以及其他盜版
    ＣＤ共四百多片（除蔡小虎專輯部分業經告訴外，其餘部分未經告訴），自民國
    （下同）八十九年十一月中旬起，在雲林縣四湖鄉參天宮廟前廣場夜市擺攤販賣
    ，欲以一百元之價格賣給不特定顧客，嗣於同年十二月二十五日晚間八時許，為
    著作權人豪記公司職員乙○○會同臺西分局警員於上開攤位當場查獲，並扣得其
    所有盜版之蔡小虎「賭情博愛、有夢最美」專輯ＣＤ唱片一片。甲○○另於八十
    九年初某日，在高雄縣大寮鄉○○村○○鄰○○路五六四巷十九弄八號自宅中，
    以電腦掃描自己的身分證正本並加以修改內容，再貼上自己相片後加以護貝之方
    式，偽造「王明志」之身分證一張，足以生損害於他人權益。嗣因上開販賣盜版
    ＣＤ案件被警方移送臺灣雲林地方法院檢察署法警室時，經法警於其皮夾內查獲
    該偽造之身分證一張，始悉上情。
二、案經豪記公司委由乙○○訴由雲林縣警察局臺西分局移送，及臺灣雲林地方法院
    檢察署法警告發，由臺灣雲林地方法院檢察署檢察官偵查起訴。
    理  由
一、訊之被告甲○○對於上開事實均坦白承認，並經告訴代理人乙○○指訴甚詳，復
    有扣案盜版蔡小虎專輯ＣＤ唱片一片及偽造之「王明志」身分證可證，及音樂著
    作權授權合約書三紙、照片三張等附警訊卷可稽。被告偽造之「王明志」身分證
    雖然並非精緻，且所載「Ｚ000000000」國民身分證統一編號，經以戶
    政系統電腦查詢結果，並無相同號碼之人存在；但是該偽造之身分證，乍看之下
    仍有以假亂真之可能，且經以戶政系統電腦查詢結果，國內名為「王明志」之人
    多達六十二人以上，有查詢結果附卷可稽，被告偽造「王明志」之身分證，自足
    生損害於他人。綜上所述，被告販賣盜版ＣＤ唱片侵害他人著作權，以及偽造國
    民身分證生損害於他人，事證明確，犯行已可認定。
二、核被告所為，係犯著作權法第九十三條第三款以同法第八十七條第二款明知為侵
    害著作權之物意圖散布而陳列之罪，以及刑法第二百十二條偽造特種文書罪。被
    告意圖散佈盜版ＣＤ唱片而持有之前階段行為，為意圖散布而陳列之後階段行為
    吸收，不另論罪。又所犯侵害著作權罪與偽造特種文書罪，犯意各別，罪名不同
    ，應分論併罰。爰審酌被告並無前科，素行尚佳，僅因一時貪玩偽造他人國民身
    分證，雖非出於意圖犯罪之動機，但另一方面，僅因貪圖暴利，以販賣盜版ＣＤ
    唱片之手段攫取著作權人應得之利益，漠視著作權人為著作所投注之大量心力，
    而嚴重侵害他人權利，惡性非輕，且犯罪後拒不與被害人和解，態度不佳等一切
    情狀，各量刑如主文，並定應執行刑。另依刑法第二條第一項前段規定，應適用
    新修正之同法第四十一條第一項前段，就宣告刑及執行刑，諭知易科罰金之折算
    標準。又扣案盜版ＣＤ唱片一片，為犯罪工具；扣案偽造之「王明志」身分證一
    張，為犯罪所得，均為被告所有，應分別依刑法第三十八條第一項第二款、第三
    款宣告沒收。
據上論斷，應依刑事訴訟法第二百九十九條第一項前段、刑法第二條第一項前段、第
十一條前段、著作權法第九十三條第三款、第八十七條第二款、刑法第二百十二條、
修正後第四十一條第一項前段，第五十一條第五款，第三十八條第一項第二款、第三
款、罰金罰鍰提高標準條例第一條前段、第二條，判決如主文。
本案經檢察官黃裕峰到庭執行職務。
中      華      民      國      九十      年      六     月    二十九   日
                                     臺灣雲林地方法院刑事第一庭
                                         審判長法官  康  樹  正
                                               法官  廖  國  勝
                                               法官  葉  明  松
右正本證明與原本無異。
如不服本判決，應於判決送達後十日內向本院提出上訴狀( 應附繕本 )。
                                             書記官  陳  善  永
中      華      民      國      九十      年      六     月    二十九   日
著作權法第九十三條第三款
有左列情形之一者，處二年以下有期徒刑，得併科新臺幣十萬元以下罰金：
三、以第八十七條各款方法之一侵害他人之著作權者。
著作權法第八十七條第二款
有下列情形之一者，除本法另有規定外，視為侵害著作權或製版權：
二、明知為侵害著作權或製版權之物而散布或意圖散布而陳列或持有或意圖營利而交
     付者。
中華民國刑法第二百一十二條
偽造、變造護照、旅券、免許證、特許證及關於品行、能力服務或其他相類之證書、
介紹書，足以生損害於公眾或他人者，處一年以下有期徒刑、拘役或三百元以下罰金


司法院資訊處製作；財團法人民間司法改革基金會備份。
